【裁判字號】    90,易,1764
【裁判日期】    901218
【裁判案由】    恐嚇
【裁判全文】
臺灣桃園地方法院刑事判決                          九十年度易字第一七六四號
    公  訴  人  臺灣桃園地方法院檢察署檢察官
    被      告  甲○○
右列被告因恐嚇案件，經檢察官提起公訴 (九十年度偵字第一０五０二號)，本院判
決如左：
    主  文
甲○○以加害生命、身體之事，恐嚇他人致生危害於安全，處有期徒刑貳月，如易科
罰金，以參佰元折算壹日。
    事  實
一、甲○○於民國九十年六月二十六日下午四時許，在桃園縣中壢市○○里○○○街
    二號丙○○所經營之好湯頭小吃店內，與不詳姓名客人發生爭執，隨即外出，並
    於十幾分鐘復行返回，並手持菜刀一把，作勢欲砍殺，嗣因在場之客人乙○○聲
    稱要報警，甲○○即基於恐嚇之犯意，向丙○○及乙○○二人，以「誰敢怎樣，
    就要他一刀斃命」、「要一刀斃命」等語對丙○○及乙○○加以恐嚇，使丙○○
    及乙○○二人心生畏懼，致生危害於安全。
二、案經丙○○、乙○○訴由桃園縣警察局中壢分局報請台灣桃園地方法院檢察署檢
    察官偵查起訴。
    理  由
一、訊據被告甲○○固承認有於右揭時、地，前往告訴人丙○○前開處所喝酒，並與
    他人發生爭執之事實，惟矢口否認有持菜刀前往及對告訴人丙○○及乙○○出言
    恐嚇犯行。然查：右揭事實業據告訴人丙○○、乙○○迭於警、偵訊時及本院審
    理中指訴歷歷。徵諸被告意欲追求告訴人丙○○，多次前往騷擾、糾纏，不為告
    訴人丙○○所接受等情，均據告訴人丙○○證述在卷，而被告當天確於飲酒後與
    他人發生口角爭執，復為其所自承無訛，依當時客觀情狀觀之，被告於飲酒後爭
    執氣憤之際，以情緒性字眼恐嚇告訴人二人，衡情堪可採認。而告訴人二人亦確
    因而心生畏懼等情，亦據渠等陳述明確，告訴人丙○○更陳稱：伊因害怕，自七
    月一日至十五日都不敢開店等語（見本院九十年九月十一日審理筆錄），再者，
    被告與告訴人二人間並無仇恨，甚至根本不認識告訴人乙○○，若非被告確有恐
    嚇告訴人二人，致告訴人心生畏懼，足生危害於安全之情事，則告訴人應無干冒
    刑責設詞誣陷之理。是告訴人指稱被告當時以前開加害生命、身體之言詞加以恐
    嚇，自係信而有徵。綜上所述，被告前開辯解，要屬事後臨訟推卸之詞，不足採
    信。此外，復有菜刀一把扣案可資佐證，本件事證明確，被告犯行洵堪認定，應
    予依法論科。
二、核被告甲○○以加害生命、身體之事，恐嚇他人致生危害於安全，係犯刑法第三
    百零五條恐嚇罪。被告以同一恐嚇行為而同時侵害被害人丙○○及乙○○二人生
    命、身體法益，觸犯構成要件相同之二罪名，為想像競合犯，應依刑法第五十五
    條規定從一重處斷。爰審酌被告素行、動機、目的、手段與被害人關係等一切情
    狀，量處如主文所示之刑，並諭知易科罰金之折算標準。至於扣案菜刀一把被告
    否認屬其所有，與刑法第三十八條第三項「屬於被告所有」之沒收要件有間，不
    在得以沒收之列，併予敘明。
三、據上論斷，應依刑事訴訟法第二百九十九條第一項前段，刑法第三百零五條、第
    五十五條、第四十一條第一項前段、罰金罰鍰提高標準條例第一條前段、第二條
    ，判決如主文。
本案經檢察官陳美華到庭執行職務。
中      華      民      國    九十      年     十二     月     十八     日
                                      臺灣桃園地方法院刑事第一庭
     法  官  陳  永  來
右正本證明與原本無異。
如不服本判決，應於判決送達後十日內向本院提出上訴狀( 應附繕本 )，上訴於
臺灣高等法院。
                                          書記官   洪明媚
中      華      民      國    九十      年      十二     月    十九    日
附論罪科刑依據之法條：
刑法第三百零五條
以加害生命、身體、自由、名譽、財產之事恐嚇他人，致生危害於安全者，處二年以
下有期徒刑、拘役或三百元以下罰金。


司法院資訊處製作；財團法人民間司法改革基金會備份。
